臺灣基隆地方法院民事裁定
110年度亡字第30號
聲  請  人  羅國霖  

上列聲請人聲請宣告失蹤人羅信男死亡事件，本院裁定如下：
    主  文
羅信男（男、民國00年0月00日生、身分證統一編號：Z00000000
0號、失蹤前最後設籍地：新北市○○區○○路00號）於中華民國55
年11月21日下午12時死亡。
聲請程序費用由羅信男遺產負擔。
    事實及理由
一、本件聲請意旨略以：失蹤人羅信男（下稱失蹤人）與聲請人
    為叔姪關係，失蹤人於民國45年11月21日因突發性精神病而
    離家失蹤，迄今生死不明，為此爰依民法第8條及家事事件
    法第154條規定，聲請宣告失蹤人死亡等語。
二、按失蹤人失蹤滿10年後，法院得因利害關係人或檢察官之聲
    請，為死亡之宣告；修正之民法總則第8條之規定，於民法
    總則施行後修正前失蹤者，亦適用之，但於民法總則修正前
    ，其情形已合於修正前民法總則第8條之規定者，不在此限
    ，71年1月4日修正公布前之民法總則第8條第1項及民法總則
    施行法第3條第3項分別定有明文。又法院准許宣告死亡之聲
    請，應公示催告，家事事件法第156條第1項復有明定。而此
    公示催告應公告之，該公告應揭示於法院公告處、資訊網路
    及其他適當處所；法院認為必要時，並得命登載於公報或新
    聞紙，或用其他方法公告之；其報明期間，自前項揭示之日
    起，應有6個月以上，此觀之家事事件法第156條第3項準用
    同法第130條第4、5項規定即明。查聲請人主張之前揭事實
    ，業據其提出臺北縣政府警察局金山分局萬里分駐所受（處
    ）理案件證明單、戶籍謄本為證，復查無失蹤人之健保及入
    出境資料，有本院查詢系統回覆資料及入出境資訊連結作業
    附卷可稽，足見聲請人主張失蹤人失蹤已逾法定期間等情，
    應堪信為真實，故聲請人聲請對失蹤人為死亡之宣告，核與
    前開條文尚無不合，應予准許。又本院已定8個月期間對失
    蹤人為宣告死亡之公示催告，並於110年5月31日下午5時將
    該公示催告揭示於本院牌示處及登載於司法院網站，有本院
    公示催告公告及公告證書附卷可稽，現申報期間屆滿8個月
    ，未據失蹤人陳報其生存或知失蹤人生死者陳報其所知，亦
    經本院依職權查明無訛，本院自應依法宣告失蹤人死亡。
三、次按宣告死亡之裁定應確定死亡之時，家事事件法第159條
    定有明文。而受死亡宣告者，以判決內所確定死亡之時，推
    定其為死亡；前項死亡之時，應為前條各項所定期間最後日
    終止之時。但有反證者，不在此限，民法第9條亦有明定。
    查失蹤人於45年11月21日失蹤，計至55年11月21日止失蹤屆
    滿10年，故應推定該日下午12時為其死亡之時，爰依法宣告
    失蹤人於55年11月21日下午12時死亡。
四、依家事事件法第154條第3項、第159條第1項，裁定如主文。
中　　華　　民　　國　　111 　年　　2 　　月　　15　　日
                  家事法庭法　官　何怡穎
以上正本係照原本作成。
如對本裁定不服須於裁定送達後10日內向本院提出抗告狀，並繳
納抗告費1,000元。
中　　華　　民　　國　　111 　年　　2 　　月　　15　　日
                          書記官　葉憶葇